【裁判字號】    91,簡上,293
【裁判日期】    920210
【裁判案由】    詐欺
【裁判全文】
臺灣板橋地方法院刑事判決                        九十一年度簡上字第二九三號
    上  訴  人
    即  被  告  乙○○  男  三.
右上訴人因詐欺案件，不服本院板橋簡易庭九十一年度板簡字第一一六九號，中華民
國九十一年十月十一日第一審簡易判決（檢察官聲請簡易判決處刑案號：臺灣板橋地
方法院檢察署九十一年度偵字第二四三五號），提起上訴，本院第二審合議庭判決如
左：
    主      文
上訴駁回。
    事      實
一、乙○○及鍾維倫（已判決確定）基於意圖為自己不法所有之犯意聯絡，於民國九
    十一年一月十四日十七時三十分許，相偕至家福股份有限公司臺北板橋分公司址
    設臺北縣板橋市○○路○段三十一號地下一樓之「家樂福」大賣場內選購物品，
    趁無人注意之際，將鍾維倫所選購原價新臺幣（下同）二百八十九元之梁詠琪CD
    一片換貼價格六十八元之電腦條碼、原價一千八百九十元之泰瑞收音機一具換貼
    價格一百九十八元之電腦條碼、原價九百八十元之滑板鞋一雙換貼價格二百九十
    九元之電腦條碼、原價一千四百九十元之Reebok運動鞋一雙換貼價格二百九十九
    元之電腦條碼、原價一千九百九十元之棉被套組一組換貼價格一百九十八元之電
    腦條碼，乙○○所選購原價一千四百九十元之New Balance 運動鞋一雙換貼價格
    二百九十九元之電腦條碼、原價一千四百九十元之籃球鞋一雙換貼價格二百九十
    九元之電腦條碼後，連同其他未換貼電腦條碼之商品攜至櫃檯結帳，致使櫃檯結
    帳人員陷於錯誤，以機器讀取遭換貼之電腦條碼所示價格結算貨款，於短收七千
    九百五十九元之情形下將前開七件貨物售出。嗣經前開大賣場監視員丙○○查對
    結帳金額與原標示價格察覺有異，通知安全課職員宮忠毅追回甫購得貨品正欲離
    去之鍾維倫送警究辦後，循線查獲乙○○到案。
二、案經臺北縣政府警察局海山分局報請臺灣板橋地方法院檢察署檢察官偵查後。聲
    請以簡易判決處刑。
    理      由
一、認定事實所憑之證據及理由
（一）證人即「家樂福」大賣場安全課職員甲○○於警訊及偵查中證述上訴人即被告
      乙○○與共同被告鍾維倫於右揭時、地購物後，由上訴人刷卡付款，嗣據監視
      員丙○○查對物品價格，發現前開七件貨品於結帳時，其上電腦條碼所示價格
      均低於原訂價格，係遭人換貼電腦條碼所致，通知伊追回鍾維倫，經警詢得乙
      ○○電話，通知其到案等語（見偵查卷第十頁反面至第十一頁、第五十四頁反
      面）。
（二）證人即「家樂福」大賣場監視員丙○○於偵查及本院審理時結證目睹上訴人乙
      ○○與共同被告鍾維倫相偕在賣場內選購貨品時，其中一人換貼貨品上之電腦
      條碼，另一人則在旁觀望守候等語（見偵查卷第六十二頁反面至第六十三頁及
      本院九十二年一月二十三日審判筆錄）。
（三）前開七件貨品之原價、上訴人等換貼電腦條碼後持至櫃檯結帳時之價格，及其
      間價合計差達七千九百五十元，有「家樂福」大賣場每日竊盜記錄表、統一發
      票、及上訴人刷卡簽帳之單據等在卷可憑，與證人丙○○、甲○○二人不利於
      上訴人之指證，核無不符。
（四）是以，本案事證明確，上訴人即被告乙○○犯行堪予認定，應依法論科。
二、對於上訴人辯解本院之判斷
（一）上訴人辯稱換貼前開貨品電腦條碼，乃共同被告鍾維倫一人所為，伊因打麻將
      欠鍾維倫九千餘元，而以刷卡代鍾維倫付帳之方式償還欠款，於賣場內伊與鍾
      維倫分別遊逛，伊不知鍾維倫換貼貨品條碼云云。
（二）然而上訴人於右揭時、地，非僅代共同被告鍾維倫付款，其自己亦同時購買了
      New Balance 運動鞋一雙及籃球鞋一雙，而該兩雙鞋亦遭換貼電腦條碼等情，
      分據上訴人乙○○及共同被告鍾維倫於警訊及偵查時供承不諱（見偵查卷第九
      頁及第四十九頁），且有「家樂福」大賣場每日竊盜記錄表及統一發票等存卷
      可稽。
（三）共同被告鍾維倫雖然亦否認換貼電腦條碼，並附和上訴人之辯解，稱上訴人係
      因打麻將輸錢而代伊付帳，但渠二人之陳述，不僅不能解釋何以渠等所購物品
      多達七件均有被換貼低價條碼之情形，況且果如上訴人所辯，換貼條碼之行為
      屬共同被告鍾維倫一人所為，則共同被告鍾維倫購物既有上訴人付款，其本已
      無冒被查獲風險換貼條碼之需，遑及尚為上訴人所購貨品換貼條碼；抑且大型
      賣場向以價格廉宜招徠顧客，其所展售貨品，無不標明品名及價格，上訴人選
      購二雙各標示為一千四百九十元價格之鞋類購買，單其所購鞋類價格累計，已
      達二千九百八十元，詎其連同鍾維倫所購鞋類、唱片、收音機、棉被套組等價
      值不菲之商品刷卡付款時，僅需支付三千一百一十八元（見偵查卷第二十一頁
      簽帳單），短付金額達七千九百五十元，上訴人又豈會渾然不覺﹖其諉稱毫不
      知情，實違常情，孰能置信﹖綜上俱見上訴人所辯，及共同被告鍾維倫否認犯
      行，無非串飾卸責之詞，均不足採。
三、論罪之理由
（一）上訴人即被告乙○○所為，係犯刑法第三百三十九條第一項之詐欺取財罪。
（二）被告乙○○與共同被告鍾維倫間，有犯意之聯絡及行為之分擔，皆為共同正犯
      。
四、上訴駁回之理由
（一）原審法院以被告所為該當刑法第三百三十九條第一項之詐欺取財罪，事證明確
      ，因而依據檢察官簡易處刑之聲請，援引上開法條及刑法第二十八條、第四十
      一條第一項前段（原審簡易判決漏載前段，應予更正），罰金罰鍰提高標準條
      例第一條前段、第二條等規定，審酌一切情狀，量處拘役五十五日，並諭知以
      三百元折算一日之易科罰金折算標準，認事用法及量刑咸無不當。
（二）上訴人即被告執其無可採信之前詞，提起上訴，為無理由，應予駁回。
五、適用法律依據
    刑事訴訟法第四百五十五條之一第一項、第三項、第三百六十八條。
本案經檢察官張慶林到庭執行職務。
中      華      民      國    九十二    年      二      月      十      日
                                    臺灣板橋地方法院刑事第六庭
                                        審判長法  官  蔡  新  毅
                                              法  官  黎  錦  福
                                              法  官  林  海  祥
右正本證明與原本無異。
不得上訴。
                                              書記官  謝  麗  秋
中      華      民      國    九十二    年      二      月      十      日
※附錄本案論罪科刑主要法條全文※
中華民國刑法第三百三十九條（普通詐欺罪）
意圖為自己或第三人不法之所有，以詐術使人將本人或第三人之物交付者，處五年以
下有期徒刑、拘役或科或併科一千元以下罰金。
以前項方法得財產上不法之利益或使第三人得之者，亦同。
前二項之未遂犯罰之。


司法院資訊處製作；財團法人民間司法改革基金會備份。
